【裁判字號】    89,上訴,1260
【裁判日期】    890607
【裁判案由】    違反槍砲彈藥刀械管制條例
【裁判全文】
臺灣高等法院刑事判決                          八十九年度上訴字第一二六號
    上  訴  人
    即  被  告  甲○○
右上訴人因違反槍砲彈藥刀械管制條例案件，不服臺灣桃園地方法院八十八年度訴字
第一四八○號，中華民國八十九年一月三十一日第一審判決（起訴案號：臺灣桃園地
方法院檢察署八十八年度偵字第一六四四三號）提起上訴，本院判決如左：
    主  文
上訴駁回。
    事實及理由
一、本案經本院審理結果，認第一審以上訴人即被告甲○○犯槍砲彈藥刀械管制條例
    第十二條第四項之罪，判處有期徒刑貳月，併科罰金新臺幣壹萬元，罰金如易服
    勞役以銀元參佰元即新臺幣玖佰元折算壹日，緩刑貳年；扣案之口徑九ＭＭ制式
    手扣案之國造３０卡賓槍制式子彈壹顆沒收，認事用法及量刑均無不當，應予維
    持，並引用第一審判決書記載之事實、證據及理由（六十七年間侵占遺失物即前
    開子彈部分已罹追訴權時效，惟因與前開有罪部分有裁判上一罪之牽連犯關係，
    爰不另為免訴之諭知，併此敘明）。（如附件）
二、被告上訴狀未載上訴理由，經合法傳喚復不到庭陳述上訴理由，其上訴為無理由
    ，應予駁回。
三、被告經合法傳喚，無正當理由不到庭，爰不待其陳述逕行判決。
據上論結，應依刑事訴訟法第三百七十三條、第三百六十八條、第三百七十一條，判
決如主文。
本案經檢察官張啟彬到庭執行職務。
中    華    民    國    八十九    年      六        月       七         日
                        臺灣高等法院刑事第二十四庭
                            審判長法  官  陳  貽  男
                                  法  官  李  世  貴
                                  法  官  聶  齊  桓
右正本證明與原本無異。
如不服本判決應於收受送達後十日內向本院提出上訴書狀，其未敘述上訴之理由者並
得於提起上訴後十日內向本院補提理由書（均須按他造當事人之人數附繕本）。
                                  書記官  于      誠
中    華    民    國    八十九    年      六        月       八         日
（附件）
臺灣桃園地方法院刑事判決                        八十八年度訴字第一四八號
    公  訴  人  臺灣桃園地方法院檢察署檢察官
    被      告  甲○○  男四十二歲（民國○○○年○月○○日生）
                        住台北市○○區○○里○○鄰○○街六０巷一一號
                        居觀音鄉上大村一鄰十一號
                        身分證統一編號：Ｚ000000000號
    選任辯護人  成介之律師
                鄭世脩律師
右列被告因違反槍砲彈藥刀械管制條例案件，經檢察官提起公訴（八十八年度偵字第
一六四四三號），本院判決如左：
    主  文
甲○○未經許可，持有子彈，處有期徒刑貳月，併科罰金新臺幣壹萬元，罰金如易服
勞役以銀元參佰元即新臺幣玖佰元折算壹日，緩刑貳年。扣案之口徑九ＭＭ制式手扣
案之國造３０卡賓槍制式子彈壹顆沒收。
    事  實
一、甲○○未經許可，於民國六十七年間，在高雄縣鳳山某地軍用靶場，拾得具有殺
    傷力之國造３０卡賓槍制式子彈（彈底標記為６０Ａ  ５８）後，無故持有之。
    嗣於八十八年十月二十二日上午一時十分許，在桃園縣觀音鄉上大村一鄰十一號
    其住處（起訴書誤載為桃園縣觀音鄉○○路日緯公司前）為警查獲，並扣得前開
    子彈一顆。
二、案經桃園縣警察局大園分局移報臺灣桃園地方法院檢察官偵查起訴。
    理  由
一、右開事實、業據被告甲○○於本院審理中坦承不諱，且扣案之子彈一顆經送鑑驗
    ，認係國造３０卡賓槍子彈，而具殺傷力，此有內政部警政署刑事警察局八十八
    年十月二十九日刑鑑字第一一一八一號鑑驗通知書一紙在卷可按，本件事證明確
    ，應依法論科。
二、持有子彈係行為之繼續，非狀態之繼續，有最高法院二十四年上字第三四０一號
    及二十六年滬上字第八七號判例可稽，是被告雖自六十七年間即持有上揭子彈，
    惟迄八十八年十月二十二日遭查獲後，持有之行為方結束，故本件未罹於追訴權
    之時效，合先敘明。核被告所為，係犯槍砲彈藥刀械管制條例第十二條第四項之
    未經許可持有子彈罪。爰審酌被告犯罪動機、目的、手段、所生之危害及犯後之
    態度等一切情狀，量處如主文所示之刑，並就罰金部分諭知易服勞役之折算標準
    ，以示懲儆。又被告前未曾受有期徒刑以上刑之宣告，有本院被告全國前案記錄
    表在卷可按，其因一時失慮，偶罹刑典，事後已坦承犯行，深具悔意，經此刑之
    宣告後，應知警惕而無再犯之虞，本院因認暫不執行其刑為當，予以宣告緩刑三
    年，用啟自新。扣案之子彈一顆，係違禁物，應依刑法第三十八條第一項第一款
    之規定，宣告沒收。
據上論斷，應依刑事訴訟法第二百九十九條第一項前段，槍砲彈藥刀械管制條例第十
二條第四項，刑法第十一條前段、第四十二條、第七十四條第一款、第三十八條第一
項第一款，罰金罰鍰提高標準條例第二條，現行法規所定貨幣單位折算新台幣條例第
二條，判決如主文。
本案經檢察官張尹敏到庭執行職務。
中      華      民      國      八十九      年    一    月    三十一    日
                                臺灣桃園地方法院刑事第四庭
                                    法  官    吳俊螢
右正本證明與原本無異。
如不服本判決，應於判決送達後十日內向本院提出上訴狀( 應附繕本 )，上訴於
臺灣高等法院。
                                    書記官    魏慧夷
中      華      民      國      八十九      年      二    月      十    日
附錄法條：
槍砲彈藥刀械管制條例第十二條（修正後）：
未經許可，製造、販賣或運輸子彈者，處一年以上七年以下有期徒刑，併科新台幣五
百萬元以下罰金。
未經許可，轉讓、出租或出借子彈者，處六月以上五年以下有期徒刑，併科新台幣三
百萬元以下罰金。
意圖供自己或他人犯罪之用，而犯前二項之罪者，處三年以上十年以下有期徒刑，併
科新台幣七百萬元以下罰金。
未經許可，持有、寄藏或意圖販賣而陳列子彈者，處五年以下有期徒刑，併科新台幣
三百萬元以下罰金。
第一項至第三項之未遂犯罪之。


司法院資訊處製作；財團法人民間司法改革基金會備份。
